# 以全资A公司股权向全资B公司划转增资的账务处理

提问人：EmHIPHOP 时间：2016-10-27 16:00:27
1 、母公司和被增资的子公司的单体是如何处理的。B公司以A公司的账面价值入账；母公司单体是否需要确认处置时的资本公积？
2 、合并层面是如何处理的。

回答人：chenyiwei
1 、该事项在母公司个别报表层面按不具有商业实质的非货币性资产交换处理，按原先对A公司的长期股权投资成本，借记“长期股权投资——B”，贷记“长期股权投资——A”。 2 、B公司个别报表层面按同一控制下合并处理（假设A公司构成“业务”）。 3 、母公司合并报表层面，因为是合并报表范围内的内部重组，故应完全抵销其影响。